【裁判字號】    97,台抗,54
【裁判日期】    970130
【裁判案由】    聲明異議
【裁判全文】
最高法院民事裁定                九十七年度台抗字第五四號
抗  告  人  財政部台灣省北區國稅局新竹縣分局
法定代理人  甲○○
代  理  人  陳啟昌律師
上列抗告人因與相對人益英企管顧問有限公司間就破產財團之財
產分配表聲明異議事件，對於中華民國九十六年十月九日台灣高
等法院裁定（九十六年度破抗字第五四號），提起抗告，本院裁
定如下：
    主  文
抗告駁回。
抗告程序費用由抗告人負擔。
    理  由
按破產事件，對於抗告法院所為抗告有無理由之裁定再為抗告，
僅得以其適用法規顯有錯誤為理由，並經原法院之許可者為限。
前項許可，以原裁定所涉及之法律見解具有原則上之重要性者為
限，破產法第五條、民事訴訟法第四百八十六條第四項、第五項
分別定有明文。又，所謂適用法規顯有錯誤，係指確定裁判違背
法規或現存判例解釋者，或抗告法院所為之裁定，就其取捨證據
自行確定之事實，適用法規所持法律上判斷顯有錯誤而言。至抗
告法院認定事實錯誤，或就當事人提出之事實或證據疏於調查或
漏未斟酌，僅生調查證據是否妥適或裁定不備理由之問題，均與
適用法規顯有錯誤有間（最高法院六十三年台上字第八八０號及
同院七十一年台再字第二一０號判例參照）。且所謂原則上之重
要性，係指該再抗告事件所涉及之法律問題意義重大而有加以闡
釋之必要者而言，此觀破產法第五條準用民事訴訟法第四百八十
六條第四項、第五項之規定自明。本件抗告人對於台灣新竹地方
法院（下稱新竹地院）九十四年度執破字第三號就破產財團之財
產分配表事件，以系爭破產程序於伊毫無實益，因依破產管理人
所出示之破產財團資產負債表，其總資產為現金新台幣（下同）
二萬九千九百六十九元，新竹地院於民國九十四年四月二十七日
裁定宣告破產後，於支付財團費用、債務後，破產財團財產益形
減少，破產管理人所擬具之已支付費用表與事實顯不相當，依破
產法第一百四十八條規定應宣告破產程序終止為由，爰依同法第
一百三十九條規定聲明異議，經該院裁定駁回後，向原法院提起
抗告。原法院認抗告人收受上開新竹地院宣告破產裁定後，並未
抗告或表示任何異議。嗣破產管理人於第一次債權人會議中提出
相對人之總資產明細及債務申報登記明細表，並依此為破產財團
之財產分配表（下稱系爭分配表），抗告人雖對該分配表聲明異
議，惟亦經新竹地院以抗告人依法為優先受分配之債權人，較其
他債權人並無任何不公平之情事，況本件破產財團扣除破產財團
費用及債務後尚有二萬餘元之現金可資優先分配予抗告人，難謂
有破產法第一百四十八條規定之情事。並敘明抗告人雖曾就破產
人八十七及八十八年度漏報之營利事業所得重新核定應補繳稅額
合計五百七十一萬七千三百元，並於九十五年三月十日發函請求
新竹地院將該應補稅額重新列入債權分配等情，業經該法院於同
月十六日以本件申報債權期限至九十四年六月三十日止，抗告人
已無從於該申報期限屆滿後再行增加或表明仍有審核中稅捐而列
入破產債權，抗告人執此對系爭分配表聲明異議，為無理由等語
，爰裁定駁回抗告人之抗告。抗告人對原法院裁定，提起再抗告
。原法院以抗告人所提再抗告理由，仍係就前開相同之事實為爭
執，並未有何就破產人之隱匿短報資產情事，要求法院督促破產
管理人查明，並據以更正分配表，分配各債權人之情事，則原法
院以抗告人再為抗告所陳理由，均係對於該院就取捨證據、認定
事實所為職權行使有所爭執，核與適用法規顯有錯誤無涉，且亦
無所涉及之法律見解具有原則上重要性之情事，因認其再抗告不
應許可，以裁定予以駁回，經核與法並無違誤。抗告論旨仍執陳
詞指摘原裁定不當，聲明廢棄，非有理由。
據上論結，本件抗告為無理由。依破產法第五條，民事訴訟法第
四百九十五條之一第一項、第四百四十九條第一項、第九十五條
、第七十八條，裁定如主文。
中    華    民    國  九十七  年    一    月   三十   日
                      最高法院民事第五庭
                          審判長法官  劉  延  村
                                法官  許  澍  林
                                法官  黃  秀  得
                                法官  李  寶  堂
                                法官  童  有  德
      本件正本證明與原本無異
                                      書  記  官
中    華    民    國  九十七  年    二    月   十八   日
                                                      Ｑ


司法院資訊處製作；財團法人民間司法改革基金會備份。
